臺灣板橋地方法院民事判決　　　　　九十一年度重訴字第一八四號
　　原　　　告　甲○○
　　被　　　告　乙○○
右當事人間請求履行債務事件，本院判決如左：
    主    文
被告黃美惠應給付原告新台幣壹佰玖拾壹萬陸仟零貳拾參元，及自民國九十一年八月
九日起至清償日止，按年息百分之五計算之利息。
原告其餘之訴駁回。
訴訟費用由被告黃美惠負擔參分之壹，餘由原告負擔。
本判決於原告以新台幣陸拾伍萬元為被告黃美惠供擔保後，得假執行。
原告其餘假執行之聲請駁回。
    事    實
甲、原告方面：
    壹、聲明：求為判決：〔一〕被告等應連帶給付原告新台幣〔下同〕柒佰肆拾捌
              萬肆仟肆佰陸拾元，及自民國〔下同〕九十一年八月九日起，至清償
              日止，按年息百分之五計算之利息。〔二〕陳明以供擔保為條件，聲
              請准予宣告假執行。〔參見本院卷第四五頁，利息起算日參見本院卷
              第八九頁〕。
    貳、陳述：
          一、程序事項：
              本件協議書致生之糾紛  鈞院有本案管轄權：按「清償地，除法律另
              有規定或契約另有訂定，或另有習慣，或得依債之性質或其他情事決
              定者外，應依左列各款之規定：... 二、其他之債，於債權人之住所
              地為之。」，民法第三百十四條定有明文，民事訴訟法第十二條規定
              ：「因契約涉訟者，如經當事人定有債務履行地，得由該履行地之法
              院管轄。」。原告依協議書主張之債權，依前揭民法所揭示債之清償
              地以債權人住所地之原則，本件協議書之履行地應為原告之住所地，
              係鈞院轄區，是  鈞院有本案管轄權。
          二、原告甲○○與被告乙○○間有票款債權，業經鈞院判決被告乙○○應
              給付原告票款，而於民國〔下同〕八十八年八月廿一日確定。原告並
              曾就被告乙○○所有不動產強制執行。茲為解決前揭票款債權清償事
              宜，被告乙○○、黃美惠遂於八十九年四月廿六日與原告協議，經雙
              方核計，原告對被告乙○○之債權金額總計為柒佰肆拾捌萬肆仟肆佰
              陸拾元，並於被告乙○○一再懇求下，原告同意折成參佰萬元金額清
              償，並撤銷對被告乙○○之財產執行，惟前揭折價清償及撤銷執行尚
              附有下列特別約定：〔一〕被告乙○○需交付面額為柒佰肆拾捌萬肆
              仟肆佰陸拾元之本票予原告。〔二〕被告乙○○需交付肆拾壹紙，合
              計面額為參佰萬元之支票償還。〔三〕被告乙○○所交付之支票有發
              生未兌現或延票情況，『原告已兌現款項沒收』，並無條件恢復原有
              債權即柒佰肆拾捌萬肆仟肆佰陸拾元償還債權人。〔四〕被告乙○○
              之連帶保證人黃美惠放棄先訴抗辯權。〔五〕連帶保證人黃美惠所有
              內江街一０五號一樓房屋出售後，應將積欠尾款一次付清等特別約定
              ，有協議書在卷可參。
          三、查被告乙○○依協議書所交付之四十一紙支票中，業有票號ＱＡ00
              00000號，面額為柒萬元之支票，經提示後遭退票而不獲兌付。
              被告等已有違反協議書特別約定，而有債務不履行之情事甚明。從而
              ，原告自得依該協議書就「原有債權」即「柒佰肆拾捌萬肆仟肆佰陸
              拾元」向被告等求償。爰訴請判決如原告聲明欄所示。
          四、對被告答辯所之陳述：
              〔一〕系爭協議書係經被告乙○○授權被告黃美惠與原告簽立，黃美
                    惠並非無權代理：
                    １按契約之成立，係以當事人意思合致為要件，非必當事人到
                      場當面協商，契約始能成立。又法院得依已明瞭之事實，推
                      定應證事實之真偽，民事訴訟法第二百八十二條定有明文。
                      故倘依契約履行之事實，足以推定其契約關係之存在時，自
                      不容契約當事人無端否認，此有最高法院八十六年台上字第
                      三０四七號判決意旨可稽。查被告乙○○已依系爭協議書清
                      償十六期，計壹佰壹拾貳萬元，其履行系爭協議書之事實，
                      為被告乙○○所自認，被告黃美惠始終不到庭爭執，並有被
                      告乙○○所提十六張支票影本可稽，揆之前揭最高法院判決
                      意旨，自可由此已明瞭之事實即「依系爭協議書履行」之事
                      實，推定應證事實即「系爭協議書係經被告乙○○授權被告
                      黃美惠與原告簽立，黃美惠並非無權代理」之事實為真正。
                      被告乙○○空言抗辯黃美惠為無權代理，不得以系爭協議書
                      對其主張權利，自非可採。
                    ２按「由自己之行為表示以代理權授與他人，或知他人表示為
                      其代理人而不為反對之表示者，對於第三人應負授權人之責
                      任。」，民法第一百六十九條定有明文。查原告與被告李中
                      仁間之給付票款訴訟，原告勝訴確定後，即找被告乙○○協
                      商清償方案，經電話聯絡上後，被告乙○○即對原告稱其債
                      務已全權授權其母親即被告黃美惠處理，隨即被告黃美惠即
                      出面與原告洽談清償事宜，並代理乙○○簽立系爭協議書，
                      系爭協議書簽立，被告乙○○知悉後，亦未曾出面表示反對
                      ，並按期清償達十六期之多，揆之前揭法旨，縱認被告李中
                      仁未授權被告黃美惠與原告簽立系爭協議書，由被告乙○○
                      自己向原告所稱伊之債務已全權授與其母親處理之行為及知
                      悉被告黃美惠代其簽立系爭協議書後，不為反對表示等情，
                      被告乙○○亦應負授權人責任。
              〔二〕依系爭協議書，被告乙○○對原告『價權』〔債務〕總金額為
                    「柒佰肆拾捌萬肆仟肆佰陸拾元」，被告空言主張未達上項金
                    額，未舉任何證據推翻原告之主張，自非可採。原告依系爭協
                    議書訴請被告二人連帶給付上項金額，即屬有據。
    參、證據：提出─
          一、本院八十七年度簡上字第二七三號民事判決暨確定證明書影本各壹件
              〔附本院卷第八頁至第一二頁〕。
          二、八十九年四月二十六日書立之協議書影本壹件〔附本院卷第一三頁〕
              。
          三、票號ＱＡ0000000號支票暨退票理由單影本各壹件〔附本院卷
              第一四頁〕。
          四、被告乙○○之戶籍謄本壹件〔附本院卷第三六頁〕。
          五、被告黃美惠之戶籍謄本壹件〔附本院卷第三七頁〕。
乙、被告方面：被告未於言詞辯論期日到場，被告黃美惠未提出準備書狀作何聲明或
              陳述。茲將被告乙○○所具書狀而為之聲明、陳述摘錄如后：
    壹、聲明：求為判決：〔一〕原告之訴及假執行之聲請，均駁回。〔二〕如受不
              利益判決，願供擔保請准宣告假執行。
    貳、陳述：
          一、原告起訴主張被告乙○○應給付原告柒佰肆拾捌萬肆仟肆佰陸拾元，
              其理由無非以被告乙○○與原告甲○○間有票款債權債務關係，被告
              乙○○、黃美惠遂於八十九年四月二十六日與原告協議，經雙方核計
              ，原告對被告乙○○之債權金額總計為柒佰肆拾捌萬肆仟肆佰陸拾元
              ，並於被告乙○○一再懇求下，原告同意折成參佰萬元金額清償云云
              。惟查：
              〔一〕依鈞院板橋簡易庭八十六年度板簡字第一七六八號及鈞院八十
                    七年度簡上字第二七三號民事判決，被告乙○○固須給付原告
                    「貳佰參拾陸萬元」及自八十五年十二月三十一日起至清償日
                    止，按年息百分之六計算之利息之票款，然被告乙○○從未授
                    權或委任黃美惠與原告簽訂如原告所提「原證二號」之協議書
                    ，且當天被告乙○○並不知情亦未到場，又豈有原告所稱「並
                    於被告乙○○一再懇求下... 」之情事，是該協議書既非被告
                    乙○○所簽，且被告乙○○亦未有授權或委任之前提下，原告
                    自不得引該協議書之內容對被告乙○○主張之，此觀民法有關
                    無權代理之規定自明。
              〔二〕再者，被告乙○○所積欠者，僅有貳佰參拾陸萬元之票款，縱
                    依年息百分之六計算之利息，從八十六年元月計算至九十二年
                    十二月止，其利息亦不過「玖拾玖萬壹仟貳佰元」，加上「貳
                    佰參拾陸萬元」本金，亦僅「參佰參拾伍萬壹仟貳佰元」而已
                    ，即使加上訴訟費、執行費，又豈有達到「柒佰肆拾捌萬肆仟
                    肆佰陸拾元」之數額？顯見該協議書之內容並不真實。
              〔三〕甚者，經查原告所收受四十一張票據中，已獲兌現十六張，每
                    張柒萬元，總共為「壹佰壹拾貳萬元」，則原告又豈能置此事
                    實於不顧而仍認得向被告乙○○主張「柒佰肆拾捌萬肆仟肆佰
                    陸拾元」之債權？
          二、原告所提原證二之協議書並非被告乙○○所簽，且被告乙○○亦未授
              權或委任，則該協議書根本對被告乙○○不發生效力。
          三、被告於九十一年五月十七日所具答辯狀中均否認該協議書有授權之事
              實，且被告亦未說明有依系爭協議書清償十六期之情事，殊不知原告
              所謂：「... 被告乙○○已依系爭協議書清償，計新台幣壹佰壹拾貳
              萬元之履行系爭協議書之事實，為被告乙○○所自認... 」云云，究
              何所指？蓋：
              〔一〕就原告所提原證二協議書之內容觀之，其中乙○○之簽名明顯
                    與被告於九十一年五月十七日所具答辯狀之簽名不符，被告亦
                    未與原告電話聯絡且未授權黃美惠出面與原告洽談清償事宜，
                    原告於九十一年七月八日所具準備書〔二〕狀有關此部分之論
                    述顯與事實不符，被告均否認之。
              〔二〕有關原告持有發票人勝豐協記紙器有限公司之支票，一來被告
                    並非該公司之負責人，又何能如原告片面所謂：「被告乙○○
                    已依系爭協議書清償十六期... 」之情事？再者，本件係遲至
                    原告提出本件訴訟後，被告始知有此情事，並隨即表明黃美惠
                    為無權代理之情事，又何有原告所言被告亦應負授權人責任之
                    表見代理情事？
              〔三〕被告於九十一年五月十七日所具之答辯狀係謂：「經查原告所
                    收受四十一張票據中，已獲兌現十六張，每張柒萬元，總共『
                    當』壹佰壹拾貳萬元，此係本訴訟後被告始知情之事實說明，
                    原告又豈能硬坳為被告有依系爭協議書清償而自認之情事？均
                    見原告所言顯有超脫被告之說明而有憑添臆測之情，實甚明顯
                    。
          四、原告於九十一年七月八日所具之準備書〔二〕狀內容顯為原告本身恁
              意添加之臆測之詞，且與事實不符，實不足做為事件之事證，爰求為
              判決駁回原告之訴及假執行之聲請。
    參、證據：提出支票影本壹拾陸紙影本〔附本院卷第五四頁至第五九頁〕。
    理    由
甲、程序方面：
    壹、被告『李』黃美惠，於九十年十二月十三日撤冠夫姓，此有原告提出之戶籍
        謄本足參〔附本院卷第三七頁〕，爰補正其姓名為「黃美惠」。
    貳、原告起訴時並未聲明判令被告等人『連帶』給付，嗣於九十一年五月二十日
        具狀聲明判令被告等人「連帶」為原告聲明欄所示之給付，核係擴張應受判
        決事項之聲明，依民事訴訟法第二百五十五條第一項第三款之規定，自無不
        合。
    參、被告未於言詞辯論期日到場，核無民事訴訟法第三百八十六條各款所列情形
         ，爰依原告聲請，由其一造辯論而為判決。
乙、得心證之理由：
    壹、原告主張其與被告乙○○間有票款債權，業經本院判決被告乙○○應給付原
        告票款，而於八十八年八月廿一日確定。暨被告乙○○主張「依本院板橋簡
        易庭八十六年度板簡字第一七六八號及本院八十七年度簡上字第二七三號民
        事判決，被告乙○○須給付原告『貳佰參拾陸萬元』及自八十五年十二月三
        十一日起至清償日止，按年息百分之六計算之利息」等事實，業據原告提出
        本院八十七年度簡上字第二七三號民事判決暨確定證明書影本各壹件〔附本
        院卷第八頁至第一二頁〕為據，凡此事實，信為真正。
    貳、被告乙○○部份：
        原告係依「協議書」之法律關係訴請被告乙○○為右開給付，被告乙○○則
        否認與原告簽立系爭協議書、否認授權黃美惠代理其簽立右開協議書，於九
        十一年八月三十日具民事答辯續狀否認「知黃美惠表示為其代理人而未為反
        對之表示」、否認「曾依系爭協議書而為清償」〔參見本院卷第八三頁、第
        八四頁〕等，兩造就之即有爭執。查：
        一、原告起訴之初係主張：「為解決前揭票款債權清償事宜，被告乙○○、
            黃美惠遂於八十九年四月廿六日與原告協議，經雙方核計，原告對被告
            乙○○之債權金額總計為柒佰肆拾捌萬肆仟肆佰陸拾元，並於被告李中
            仁一再懇求下，原告同意折成參佰萬元金額清償，... 」，其意旨係指
            被告乙○○『親自』參與協議並簽立系爭協議書，惟為被告乙○○積極
            否認。原告就「被告乙○○『親自』參與協議並簽立系爭協議書」之待
            證事實，僅提出「八十九年四月二十六日書立之協議書影本壹件」為據
            〔附本院卷第一三頁〕。然查，系爭協議書記載「甲方：姓名〔簽章〕
            ：乙○○代理人丙○○○」〔參見本院卷第一三頁〕，據其記載形式觀
            之，自係被告黃惠表示為被告乙○○之『代理人』，而『代理』簽立系
            爭協議書。據系爭協議書，不足以遽認係「被告乙○○『親自』參與協
            議並簽立系爭協議書」，此外，原告復未舉證以實其說，即『不能』遽
            認被告被告乙○○『親自』參與協議並簽立系爭協議書。
        二、原告另主張「系爭協議書係經被告乙○○授權被告黃美惠與原告簽立，
            黃美惠並非無權代理」，惟亦為被告乙○○否認。查系爭協議書固記載
            「甲方：姓名〔簽章〕：『乙○○』代理人丙○○○」〔參見本院卷第
            一三頁〕，惟被告乙○○以「原告所提原證二協議書之內容觀之，其中
            乙○○之簽名明顯與被告於九十一年五月十七日所具答辯狀之簽名不符
            」置辯，意在否認協議書上『乙○○』簽名之真正。原告就協議書上『
            乙○○』簽名之真正，復未舉出何種證據方法以供調查審認，自不能據
            協議書記載「甲方：姓名〔簽章〕：『乙○○』代理人丙○○○」等文
            字，即將之遞衍為被告乙○○果授權被告黃美惠代理簽立系爭協議書。
        三、債之清償得由第三人為之〔民法第三百十一條第一項前段〕，為清償之
            第三人，不因清償而成「債務人」，『本人』〔於本案言之係指被告李
            中仁〕亦不因第三人之清償竟成「向『代理人』〔於本案言之指被告黃
            美惠〕對之為代理行為之第三人〔於本案言之指原告〕表示授與代理權
            」。查：
            〔一〕原告主張「被告乙○○依協議書交付之四十一紙支票」壹節，被
                  告乙○○則以「被告於九十一年五月十七日所具之答辯狀係謂：
                  『經查原告所收受四十一張票據中，已獲兌現十六張，每張柒萬
                  元，總共當』壹佰壹拾貳萬元，此係本訴訟後被告始知情之事實
                  說明，... 」，析索被告乙○○答辯意旨，並無「自認」曾其〔
                  被告乙○○〕曾交付上開四十一張支票與原告。又被告乙○○主
                  張原告持有之上開支票之發票人係「勝豐協記紙器有限公司」，
                  並有原告提出票號ＱＡ0000000號支票暨退票理由單影本
　　　　　　　　　各壹件〔附本院卷第一四頁〕、被告乙○○提出「支票影本壹拾
　　　　　　　　　陸紙」影本〔附本院卷第五四頁至第五九頁〕足稽，即不能斷言
　　　　　　　　　被告中仁果將上開四十一張支票交付原告。據原告持有上開支票
　　　　　　　　　之事實，無從推知被告乙○○曾授權被告黃美惠簽立系爭協議書
　　　　　　　　　。
            〔二〕原告持有前開支票中，已於附表清償日期欄所示時間兌現壹拾陸
                  張，為兩造不爭。惟被告乙○○否認曾據協議書而為清償。查前
                  開票據之發票人係「勝豐協記紙器有限公司」，業見前述，據此
                  推見為清償之人即係「勝豐協記紙器有限公司」。被告乙○○自
                  不因「勝豐協記紙器有限公司」右開清償竟成「向『代理人』〔
                  於本案言之指被告黃美惠〕對之為代理行為之第三人〔於本案言
                  之指原告〕表示授與代理權之表示」，亦不得以上項清償遽認被
                  告乙○○曾授權被告黃美惠簽立系爭協議書。
        四、「由自己之行為表示以代理權授與他人，或知他人表示為其代理人而不
            為反對之表示者，對於第三人應負授權人之責任。」，為民法第一百六
            十九條前段明定。所謂「他人表示為其代理人」，該他人之表示方法固
            無限制，例如以口頭，或於書信，或依廣告，自稱為某某之代理人，或
            屢次逕以某某代理人之名義與第三人訂約等是。惟「本人知而不為反對
            之意思表示」，須本人實際上知其事實，縱其不知係由於本人之過失，
            亦無前開條文之適用。又本人除受通知外，以不知為原則，故主張知此
            事實者，應負舉證責任。查：
            〔一〕原告主張「〔兩造〕給付票款訴訟，原告勝訴確定後，即找被告
                  乙○○協商清償方案，經電話聯絡上後，被告乙○○即對原告稱
                  其債務已全權授權其母親即被告黃美惠處理，隨即被告黃美惠即
                  出面與原告洽談清償事宜，並代理乙○○簽立系爭協議書，系爭
                  協議書簽立，被告乙○○知悉後，亦未曾出面表示反對，並按期
                  清償達十六期之多」壹節，被告乙○○則以：「被告乙○○從未
                  授權亦或委任黃美惠與原告簽訂如原告所提『原證二號』之協議
                  書，且當天被告乙○○並不知情亦未到場」、「被告〔乙○○〕
                  亦未與原告電話聯絡且未授權黃美惠出面與原告洽談清償事宜，
                  原告於九十一年七月八日所具準備書〔二〕狀有關此部分之論述
                  顯與事實不符，被告均否認之。」置辯，兩造即有爭執；原告對
                  被告乙○○於『本案起訴前』「經電話聯絡上後，被告乙○○即
                  對原告稱其債務已全權授權其母親即被告黃美惠處理」、「系爭
                  協議書簽立，被告乙○○知悉後，亦未曾出面表示反對」之待證
                  事實，復未舉證以實其說，自不能據原告片面主張令被告乙○○
                  負授權人之責任。
            〔二〕如前述，原告持有之前開四十一張支票，其發票人係「勝豐協記
                  紙器有限公司」，並非被告乙○○，縱上開支票曾兌現壹拾陸張
                  ，亦不能即認係被告乙○○果依系爭協議書而為清償，亦無由據
                  發票人「勝豐協記紙器有限公司」之支票曾兌現壹端，令被告李
                  中仁負授權人之責任。
            〔三〕被告乙○○主張「本件係遲至原告提出本件訴訟後，被告〔李中
                  仁〕始知有此情事，並隨即表明黃美惠為無權代理之情事」，有
                  其所具答辯狀足參，繕本並送達於原告，復有本院送達證書足佐
                  。原告既不能舉證證明『此前』被告乙○○「由自己之行為表示
                  以代理權授與他人，或知他人表示為其代理人而不為反對之表示
                  」，即應認被告乙○○上項主張為真正。茲被告乙○○於知悉被
                  告黃美惠對原告表示為其〔被告乙○○〕代理人時，即為反對之
                  表示，自無令被告中仁負授權人責任之理。
        五、綜前所述，原告主張被告乙○○〔一〕『親自』參與協議並簽立系爭協
            議書」。〔二〕授權被告黃美惠代理簽立系爭協議書。〔三〕由自己之
            行為表示以代理權授與他人。〔四〕知他人表示為其代理人而不為反對
            之表示等『事實』，均不能認為真正。從而，原告據協議書之法律關係
            訴請判令被告乙○○為原告聲明欄所示之給付，為無理由，應予駁回。
    參、被告黃美惠部份：
        一、按「法律行為之一部分無效者，全部皆為無效。但除去該部分亦可成立
            者，則其他部分，仍為有效。」，民法第一百十一條定有明文。又「稱
            保證者，謂當事人約定，一方於他方之債務人不履行債務時，由其代負
            履行責任之契約。」，復為民法第七百三十九條明定。質言之，保證契
            約乃保證人與被保證人雙方簽立之契約，即因債權人與保證人間之合意
            即得成立，雖無主債務人之委任，亦無礙於成立保證契約。
        二、查原告主張被告黃美惠簽立系爭協議書任被告乙○○之「連帶保證人」
            壹節，為被告黃美惠不爭，復有系爭協議書影本在卷足稽，信為真正。
            且查：
            〔一〕前開協議書載：「就甲方〔被告乙○○〕積欠乙方〔原告〕『票
                  款債權』經法院判決乙方〔原告〕勝訴在案，．．，經雙方核計
                  自八十年元月至九十二年十二月止，其本金、訴訟費、利息應計
                  新台幣柒佰肆拾捌萬肆仟肆佰陸拾元正，....  同意折合新台幣
                  參佰萬元正。」、「〔連帶保證人〕放棄先訴抗辯權。」、「甲
                  方連帶保證人：丙○○○〔即被告黃美惠〕」〔參見本院卷第一
                  三頁〕，析索之，被告黃美惠與原告簽立右開協議書，係對被告
                  乙○○負欠原告之「票款債務」負連帶保證責任。
            〔二〕被告黃美惠『代理』被告乙○○簽立協議書部份對被告乙○○不
                  生效力，固見前述，惟以保證契約因債權人與保證人間之合意即
                  得成立，雖無主債務人之委任，亦無礙於成立保證契約，除去被
                  告黃美惠『代理』被告乙○○簽立協議書部份，關於被告黃美惠
                  與原告簽立之連帶保證契約，亦可成立，參照前引民法第一百十
                  一條規定，應認上開「連帶保證」部份，係合法有效，原告據之
                  訴請被告黃美惠負保證人之責任，即屬有據。
        三、按「保證人之負擔，較主債務人為重者，應縮減至主債務之限度。」，
            民法第七百四十一條定有明文。查：
            〔一〕被告乙○○依本院板橋簡易庭八十六年度板簡字第一七六八號及
                  本院八十七年度簡上字第二七三號民事判決，原須給付原告『貳
                  佰參拾陸萬元』及自八十五年十二月三十一日起至清償日止，按
                  年息百分之六計算之利息，此有本院八十七年度簡上字第二七三
                  號民事判決暨確定證明書影本各壹件〔附本院卷第八頁至第一二
                  頁〕足參。
            〔二〕原告原持有之四十一紙發票人係「勝豐協記紙器有限公司」之支
                  票，因清償前開票款而於附表「清償日期」欄所示時間，已兌現
                  壹拾陸張，每張面額柒萬元，為兩造不爭，復有各該票據影本附
                  本院卷足參〔附本院卷第五四頁至第五九頁〕。經依法定抵充順
                  序，先充利息、次充原本，按票載發票日即清償日期，逐筆抵充
                  後，截至第十六筆即九十年九月十五日清償柒萬元後，被告李中
                  仁未償之本金餘額為「壹佰玖拾壹萬陸仟零貳拾參元」〔詳見附
                  表〕。
            〔三〕經將系爭協議書載連帶保證人即被告黃美惠之右開負擔，與被告
                  乙○○未償之本金相比較，連帶保證人即被告黃美惠之負擔顯較
                  主債務人即被告乙○○為重，爰依前引民法第七百四十一條規定
                  ，將連帶保證人黃美惠之負擔縮減至主債人乙○○負擔之主債務
                  之限度，即「本金壹佰玖拾壹萬陸仟零貳拾參元」。又原告聲明
                  判令被告黃美惠給付「自九十一年八月九日」起，至清償日止，
                  按年息百分之『五』計算之利息，亦無不合。
        四、從而，原告依連帶保證之法律關係訴請被告黃美惠給付「壹佰玖拾壹萬
            陸仟零貳拾參元，暨自九十一年八月九日起至清償日止，按年息百分之
            五計算之利息。」，為有理由，應予准許；逾此範圍之請求，為無理由
            ，應予駁回。
    肆、本件事證已臻明確，兩造其餘攻擊防禦方法，經本院審酌後，或與本件之爭
        點無涉，或對本件判決之勝負不生影響，爰不逐一論列，附此敘明。
丙、假執行之宣告：
    原告陳明願供擔保，聲請宣告假執行，經核其勝訴部份，並無不合，爰酌定相當
    擔保金額准許之；原告敗訴部份，假執行之聲請，失所依據，並予駁回。
丁、結論：原告之訴壹部為有理由，壹部無理由，依民事訴訟法第三百八十五條第一
    項前段、第七十九條但書、第三百九十條第二項，判決如主文。
中　　　華　　　民　　　國　　九十一　　年　　　十　　　月　　二十三　　日
                                臺灣板橋地方法院民事第二庭
~B法　　　官　陳福來
右為正本係照原本作成。
如對本判決上訴，須於判決送達後廿日內向本院提出上訴狀。
中　　　華　　　民　　　國　　九十一　　年　　　十　　　月　　二十三　　日
~B法院書記官　李威賜
~F0
~T40
附表：
┌──┬──────┬──────┬────┬────┬────┬────┬────┬────┬────┬──────┐
│期別│未償本金餘額│未償利息餘額│清償日期│計息期間│計息日數│利息金額│清償金額│清償後之│清償後之│備        註│
│    │新台幣元    │新台幣元    │        │起迄日期│        │新台幣元│新台幣元│本金餘額│利息餘額│            │
│    │            │            │        │        │        │        │        │新台幣元│新台幣元│            │
├──┼──────┼──────┼────┼────┼────┼────┼────┼────┼────┼──────┤
│一  │0000000.    │            │89/06/15│85/12/31│參年又壹│ 499023.│  70000.│0000000.│429023. │八十九年係潤│
│    │            │            │        │89/06/14│佰陸拾陸│        │        │        │        │年，未滿壹年│
│    │            │            │        │        │日。    │        │        │        │        │部份以(全年 │
│    │            │            │        │        │        │        │        │        │        │利息/366)X16│
│    │            │            │        │        │        │        │        │        │        │6計之，元以 │
│    │            │            │        │        │        │        │        │        │        │下四捨五入。│
├──┼──────┼──────┼────┼────┼────┼────┼────┼────┼────┼──────┤
│二  │0000000.    │ 428023.    │89/07/15│89/06/15│壹個月。│  11800.│  70000.│0000000.│370823. │以全年之利息│
│    │            │            │        │89/07/14│        │        │        │        │        │/12計算當月 │
│    │            │            │        │        │        │        │        │        │        │應付利息。  │
├──┼──────┼──────┼────┼────┼────┼────┼────┼────┼────┼──────┤
│三  │0000000.    │ 370823.    │89/08/15│89/07/15│壹個月。│  11800.│  70000.│0000000.│312623. │仝        右│
│    │            │            │        │89/08/14│        │        │        │        │        │            │
├──┼──────┼──────┼────┼────┼────┼────┼────┼────┼────┼──────┤
│四  │0000000.    │ 312623.    │89/09/15│89/08/15│壹個月。│  11800.│  70000.│0000000.│254423. │仝        右│
│    │            │            │        │89/09/14│        │        │        │        │        │            │
├──┼──────┼──────┼────┼────┼────┼────┼────┼────┼────┼──────┤
│五  │0000000.    │ 254423.    │89/10/15│89/09/15│壹個月。│  11800.│  70000.│0000000.│196223. │仝        右│
│    │            │            │        │89/10/14│        │        │        │        │        │            │
├──┼──────┼──────┼────┼────┼────┼────┼────┼────┼────┼──────┤
│六  │0000000.    │ 196223.    │89/11/15│89/10/15│壹個月。│  11800.│  70000.│0000000.│138023. │仝        右│
│    │            │            │        │89/11/14│        │        │        │        │        │            │
├──┼──────┼──────┼────┼────┼────┼────┼────┼────┼────┼──────┤
│七  │0000000.    │ 138023.    │89/12/15│89/11/15│壹個月。│  11800.│  70000.│0000000.│ 79823. │仝        右│
│    │            │            │        │89/12/14│        │        │        │        │        │            │
├──┼──────┼──────┼────┼────┼────┼────┼────┼────┼────┼──────┤
│八  │0000000.    │  79823.    │90/01/15│89/12/15│壹個月。│  11800.│  70000.│0000000.│ 21623. │仝        右│
│    │            │            │        │90/01/14│        │        │        │        │        │            │
├──┼──────┼──────┼────┼────┼────┼────┼────┼────┼────┼──────┤
│九  │0000000.    │  21623.    │90/02/15│90/01/15│壹個月。│  11800.│  70000.│0000000.│     0  │仝        右│
│    │            │            │        │90/02/14│        │        │        │        │        │            │
├──┼──────┼──────┼────┼────┼────┼────┼────┼────┼────┼──────┤
│十  │0000000.    │      0.    │90/03/15│90/02/15│壹個月。│  11800.│  70000.│0000000.│     0  │仝        右│
│    │            │            │        │90/03/14│        │        │        │        │        │            │
├──┼──────┼──────┼────┼────┼────┼────┼────┼────┼────┼──────┤
│十一│0000000.    │      0.    │90/04/15│90/03/15│壹個月。│  11800.│  70000.│0000000.│     0  │仝        右│
│    │            │            │        │90/04/14│        │        │        │        │        │            │
├──┼──────┼──────┼────┼────┼────┼────┼────┼────┼────┼──────┤
│十二│0000000.    │      0.    │90/05/15│90/04/15│壹個月。│  11800.│  70000.│0000000.│     0  │仝        右│
│    │            │            │        │90/05/14│        │        │        │        │        │            │
├──┼──────┼──────┼────┼────┼────┼────┼────┼────┼────┼──────┤
│十三│0000000.    │      0.    │90/06/15│90/05/15│壹個月。│  11800.│  70000.│0000000.│     0  │仝        右│
│    │            │            │        │90/06/14│        │        │        │        │        │            │
├──┼──────┼──────┼────┼────┼────┼────┼────┼────┼────┼──────┤
│十四│0000000.    │      0.    │90/07/15│90/06/15│壹個月。│  11800.│  70000.│0000000.│     0  │仝        右│
│    │            │            │        │90/07/14│        │        │        │        │        │            │
├──┼──────┼──────┼────┼────┼────┼────┼────┼────┼────┼──────┤
│十五│0000000.    │      0.    │90/08/15│90/07/15│壹個月。│  11800.│  70000.│0000000.│     0  │仝        右│
│    │            │            │        │90/08/14│        │        │        │        │        │            │
├──┼──────┼──────┼────┼────┼────┼────┼────┼────┼────┼──────┤
│十六│0000000.    │      0.    │90/09/15│90/08/15│壹個月。│  11800.│  70000.│0000000.│     0  │仝        右│
│    │            │            │        │90/09/14│        │        │        │        │        │            │
├──┴──────┴──────┴────┴────┴────┴────┴────┴────┴────┴──────┤
│被告乙○○未償之本金餘額為：新台幣壹佰玖拾壹萬陸仟零貳拾參元正。                                                    │
└──────────────────────────────────────────────────────────┘
